# 换入资产成本的确定

提问人：pentaxxx 时间：2013-04-15 17:16:58
2010 准则讲解一例：
【例8—3】甲公司与乙公司经协商，甲公司以其拥有的全部用于经营出租目的的一幢公寓楼与乙公司持有的交易目的的股票投资交换。甲公司的公寓楼符合投资性房地产定义，公司未采用公允价值模式计量。在交换日，该幢公寓楼的账面原价为 400 万元，已提折旧 80 万元，未计提减值准备，在交换日的公允价值为 450 万元，营业税额为22.5万元；乙公司持有的交易目的的股票投资账面价值为300 万元，乙公司对该股票投资采用公允价值模式计量，在交换日的公允价值为 400 万元，乙公司支付了 50 万元给甲公司。乙公司换入公寓楼后仍然继续用于经营出租目的，并拟采用公允价值计量模式，甲公司换入股票投资后仍然用于交易目的。转让公寓楼的营业税尚未支付，假定除营业税外，该项交易过程中不涉及其他相关税费。分析：该项资产交换涉及收付货币性资产，即补价 50 万元。
对甲公司而言：收到的补价 50 万元÷换入资产的公允价值 450 万元(换入股票投资公允价值 400 万元＋收到的补价 50 万元)＝11.11％<25％，属于非货币性资产交换。对乙公司而言：支付的补价 50 万元÷换入资产的公允价值 450 万元＝11.11％<25％，属于非货币性资产交换。本例属于以投资性房地产换入以公允价值计量且其变动计入当期损益的金融资产。对甲公司而言，换入交易目的的股票投资使得企业可以在希望变现的时候取得现金流量，但风险程度要比租金稍大，用于经营出租目的的公寓楼，可以获得稳定均衡的租金流，但是不能满足企业急需大量现金的需要，因此，交易性股票投资带来的未来现金流量在时间、风险方面与用于出租的公寓楼带来的租金流有显著区别，因而可判断两项资产的交换具有商业实质。同时，股票投资和公寓楼的公允价值均能够可靠地计量，因此，甲、乙公司均应当以公允价值为基础确定换入资产的成本，并确认产生的损益。甲公司的账务处理如下：借：其他业务成本3200000 投资性房地产累计折旧 800000 贷：投资性房地产 4000000 借：其他业务
成本 225000 贷：应交税费——应交营业税 225000 借：交易性金融资产
4000000 银行存款 500000 贷：其他业务收入 4500000 乙公司的账务处理如下：
借：投资性房地产 4500000 贷：交易性金融资产 3000000 银行存款
500000 投资收益 1000000 我想问的是，这里的营业税为什么没有计入换入资产的成本？换入资
产公允价值更可靠（如此例），就可以直接确认为换入资产的成本吗？

回答人：chenyiwei
回复 pentaxxx 的帖子
具有商业实质且公允价值能够可靠计量的非货币性资产交换交易，是按照先以公允价值处置换出资产，再按公允价值购入资产的“两笔交易观”进行会计处理的。所以与换出资产相关的营业税就计入资产处置损益，这与处置换出资产取得现金对价的处理原则是一致的。这与到底是换出资产还是换入资产的公允价值更可靠是无关的。